【裁判字號】    89,易,910
【裁判日期】    891013
【裁判案由】    毒品危害防制條例
【裁判全文】
臺灣嘉義法院刑事判決                              八十九年度易字第九一號
    公  訴  人  臺灣嘉義地方法院檢察署檢察官
    被      告  甲○○
右列被告因違反毒品危害防制條例案件，經檢察官提起公訴（八十九年度毒偵緝字第
一六三號）及移送併辦（八十九年度毒偵字第一三一三號），本院判決如左：
    主  文
甲○○連續施用第二級毒品，累犯，處有期徒刑陸月，如易科罰金，以參佰元折算壹
日。扣案之斜削吸管壹支、玻璃球管及過濾器各壹個，沒收銷燬之。
    事  實
一、甲○○曾於民國八十六年十月十一日，因違反麻醉藥品管理條例案件，經法院判
    處有期徒刑八月確定，於八十七年九月十二日執行完畢；嗣因違反毒品危害防制
    條例之施用第二級毒品安非他命案件，經本院以八十九年度毒聲字第一二號裁定
    送觀察、勒戒後，已無繼續施用毒品之傾向，經臺灣嘉義地方法院檢察署檢察官
    ，於八十九年一月二十六日，以八十九年度毒偵字第一一五號為不起訴處分；詎
    甲○○未滿五年，復另起意，基於概括之犯意，自八十九年五月三日晚上十一時
    許起，至同年八月初某日止，在嘉義市鎮一三四巷一號租屋處，以將安非他
    命置於玻璃球吸食器中，再點火燒烤以產生煙霧之方式，連續施用第二級毒品安
    非他命多次，嗣先後於八十九年五月九日十時三十分許及同年八月三日十六時許
    ，為警在上址查獲，並扣得其專供施用第二級毒品安非他命所用之斜削吸管一支
    、玻璃球管及過濾器各一個等物；甲○○經依本院八十九年度毒聲字第九一三號
    裁定送勒戒處所觀察、勒戒後，經判定有繼續施用毒品之傾向。
二、案經嘉義縣警察局移送臺灣嘉義地方法院檢察署檢察官偵查起訴及移送併辦。
    理  由
一、訊據被告甲○○對於其基於概括之犯意，自八十九年五月九日晚上十一時許起，
    至同年八月初某日止，在嘉義市鎮一三四巷一號租屋處，連續施用第二級毒
    品安非他命多次等事實，供承不諱，並有嘉義縣衛生局八十九年五月十六日嘉衛
    六字第8907002號、八十九年八月十一日嘉衛六字第8912467號煙毒尿液檢驗單及
    真實姓名對照表各一紙附卷可按，且有其專供施用第二級毒品安非他命所用之斜
    削吸管一支、玻璃球管及過濾器各一個等物扣案可資佐證，足認被告上開自白與
    事實相符而得採為論罪之依據；又被告前因違反毒品危害防制條例之施用第二級
    毒品安非他命案件，經本院以八十九年度毒聲字第一二號裁定送觀察、勒戒後，
    認無繼續施用毒品之傾向，業經臺灣嘉義地方法院檢察署檢察官，於八十九年一
    月二十六日，以八十九年度毒偵字第一一五號不起訴處分確定，有臺灣嘉義地方
    法院檢察署八十九年度毒偵字第一一五號不起訴處分一紙附卷可參，被告本次犯
    行，復經本院於八十九年六月十五日，以八十九年度毒聲字第九一三號裁定送臺
    灣嘉義看守所附設勒戒所觀察、勒戒後，認有繼續施用毒品之傾向，有本院八十
    九年度毒聲字第九一三號裁定及臺灣嘉義看守所附設勒戒處所八十九年八月十六
    日嘉所文衛字第一五六五號函所附有無繼續施用毒品傾向證明書各一紙在卷（八
    十九年度毒偵緝字第一六三號偵查卷第十一頁、第十二頁）可考。是本件事證明
    確，被告前揭犯行至堪認定。
三、查被告曾因違反毒品危害防制條例之施用第二級毒品安非他命案件，經本院以八
    十九年度毒聲字第一二號裁定送觀察、勒戒後，認無繼續施用毒品之傾向，再經
    臺灣嘉義地方法院檢察署檢察官，於八十九年一月二十六日，以八十九年度毒偵
    字第一一五號不起訴處分確定，未滿五年，復連續施用第二級毒品安非他命，經
    本院於八十九年六月十五日，以八十九年度毒聲字第九一三號裁定送臺灣嘉義看
    守所附設勒戒所觀察、勒戒後，認有繼續施用毒品之傾向，核其所為，係犯毒品
    危害防制條例第十條第二項之連續施用第二級毒品罪。又其所犯為供自己施用而
    持有第二級毒品安非他命之低度行為，應為施用第二級毒品安非他命之高度行為
    所吸收，不另論罪。被告先後多次犯行，時間緊接，方法相同，所犯復為構成要
    件相同之罪名，顯係基於概括之犯意為之，為連續犯，應依刑法第五十六條之規
    定，論以一罪，並加重其刑。至被告於八十九年五月三日晚上十一時許起，至八
    十九年五月九日下午一時二十五分回溯前九十六小時內某時（公訴意旨所認被告
    犯罪時）止，及公訴人移送併辦即八十九年度毒偵字第一三一三號案件，有關被
    告甲○○於八十九年八月三日十六時許前九十六小時內某時，在不詳地點施用安
    非他命之犯行部分，雖未據起訴，惟因與起訴部分有連續犯之裁判上一罪之關係
    ，其一部起訴之效力及於全部，本院自應併予審究。又被告有如事實欄所示之犯
    罪、科刑及執行紀錄之事實，有臺灣高等法院被告全國前案紀錄表、臺灣嘉義地
    方法院檢察署刑案紀錄簡覆表各一紙附卷可稽，其於有期徒刑執行完畢後五年內
    ，再犯本件有期徒刑以上之罪，為累犯，應依刑法第四十七條之規定，遞加其刑
    。爰審酌被告非法施用足以導致精神障礙及生命危險之成癮性第二級毒品安非他
    命，及其犯罪之動機、目的、手段、智識程度，所生危害及犯罪後之態度等一切
    情狀，量處如主文所示之刑，並諭知易科罰金之折算標準。扣案之斜削吸管一支
    、玻璃球管及過濾器各一個等物，均為被告專供施用第二級毒品安非他命所用之
    器具，業據被告供明在卷，應依毒品危害防制條例第十八條第一項之規定，沒收
    銷燬之。
據上論斷，應依刑事訴訟法第二百九十九條第一項前段，毒品危害防制條例第十條第
二項、第十八條第一項，刑法第十一條前段、第五十六條、第四十七條、第四十一條
，罰金罰鍰提高標準條例第二條，判決如主文。
本案經檢察官吳基華到庭執行職務
中      華      民      國    八十九    年      十      月     十三     日
                                   台灣嘉義地方法院刑事第二庭
                                           法  官  許  兆  慶
右為正本，證明與原本無異。
如不服本判決，應於送達後十日內，向本院提出上訴狀。
中      華      民      國    八十九    年      十      月     十三     日
                                           書記官  洪  麗  惠
附錄本論罪科刑法條：
毒品危害防制條例第十條第二項
施用第二級毒品者，處三年以下有期徒刑。


司法院資訊處製作；財團法人民間司法改革基金會備份。
